【裁判字號】    98,上訴,1615
【裁判日期】    981229
【裁判案由】    違反毒品危害防制條例
【裁判全文】
臺灣高等法院高雄分院刑事判決        98年度上訴字第1615號
上  訴  人
即  被  告  甲○○
上列上訴人因違反毒品危害防制條例案件，不服臺灣高雄地方法
院98年度訴字第1090號中華民國98年10月15日第一審判決（起訴
案號：臺灣高雄地方法院檢察署98年度毒偵字第2973號），提起
上訴，本院判決如下：
     主  文
上訴駁回。
     事實及理由
一、本案經本院審理結果，認第一審判決認事用法及量刑均無不
    當，應予維持，並引用第一審判決書記載之事實、證據及理
    由（如附件）。
二、上訴人即被告甲○○（下稱被告）上訴意旨稱：被告因服用
    「華孚寧咳液」糖漿致尿液有嗎啡陽性反應，並無施用第一
    級毒品海洛因之行為云云。本院查，被告於警訊及檢察官偵
    查中均自白供承「在98年4 月10日11時許，在高雄縣林園鄉
    王公村王公廟旁，以海洛因摻入香菸內施用一次」等語（見
    警卷第2 頁、偵查卷第4 、5 頁），被告自警訊、偵查及原
    審俱無隻言片語提及因服用「華孚寧咳液」糖漿致尿液有嗎
    啡陽性反應，迨向二審提起上訴後始有此辯解，所辯已非無
    疑。本院再質之被告甲○○供稱：「我服用『華孚寧咳液』
    沒有經過醫師處方」、「（有何證據可以證明在警方採尿回
    溯48小時內，你有服用這個糖漿？）沒有人可以證明我有服
    用該糖漿」等語（本院卷第27、28頁），並無任何確切證據
    足以證明被告於警方採尿前48小時內有服用「華孚寧咳液」
    。更何況被告經警採集尿液，以酵素免疫法（EIA ）初步檢
    驗後有嗎啡之陽性反應，雖再以氣相層析質譜儀分析法（GC
    /MS ）方式確認檢驗，其結果呈嗎啡陰性反應，惟並非完全
    無嗎啡之反應，而仍檢驗出嗎啡236mg/ml之劑量，未達嗎啡
    陽性判讀閥值300mg/ml而已，此有台灣檢驗科技股份有限公
    司KＺ000000000000號檢驗報告一紙在卷可查，益證被告於警
    訊及偵查中之自白與事實相符，本件罪證明確，被告提起上
    訴否認施用第一級毒品，為無理由，應予駁回。
三、據上論斷，應依刑事訴訟法第368 條、第373 條，判決如主
    文。
本案經檢察官郭振昌到庭執行職務。
中    華    民    國    98    年    12    月    29    日
                  刑事第五庭    審判長法  官  曾永宗
                                      法  官  任森銓
                                      法  官  鍾宗霖
以上正本證明與原本無異。
如不服本判決應於收受本判決後10日內向本院提出上訴書狀，其
未敘述上訴理由者，並得於提起上訴後10日內向本院補提理由書
狀（均須按他造當事人之人數附繕本）「切勿逕送上級法院」。
中    華    民    國    98    年    12    月    30    日
                                      書記官  陳武悅
附錄本判決論罪科刑法條：
毒品危害防制條例第10條第1項
施用第一級毒品者，處 6 月以上 5 年以下有期徒刑。

司法院資訊處製作；財團法人民間司法改革基金會備份。
